# 研发费用的去向

提问人：chen3743 时间：2011-02-24 11:44:18
我单位自行研发设计了一重点设备，该设备的研发费用该如何处置？是否可以进入固定资产价值中？请各位不吝赐教。

回答人：chenyiwei
需要考虑的问题包括： 1 、技术的研发支出和设备实体的制造支出能否明确区分。如果能够明确区分的，是否符合《企业会计准则第6 号——无形资产》中对开发支出资本化的条件。 2 、该设备是否属于“863”等国家财政资金支持的研究项目；该设备和相关技术的所有权是否归属你单位所有。 3 、是否形成了专利等可明确辨认的无形资产，如果是，该技术是否可以脱离该设备实体单独存在和转让。 4 、该设备是你单位的固定资产还是商品产品。

回答人：chenyiwei
你上面说的 1 和 3 两点似乎是矛盾的？是否形成了专利、专有技术等无形资产？

回答人：chenyiwei
似乎计入设备成本的可能性大些。但是如果是真实案例的处理，还需要对具体情况的进一步深入了解。